臺灣臺北地方法院刑事判決　　　　　　　95年度訴字第2091號
　　公　訴　人　臺灣臺北地方法院檢察署檢察官
　　被　　　告　乙○○
　　　　　　　　　　　　（另案於台灣台北監獄執行中）
　　選任辯護人　陳昭全律師
上列被告因毒品危害防制條例案件，經檢察官提起公訴（95年度
偵字第7392號），本院判決如下：
    主    文
乙○○共同連續販賣第一級毒品，處有期徒刑柒年肆月。
    犯罪事實
一、乙○○明知海洛因係毒品危害防制條例所列管之第一級毒品
    ，不得非法販賣，竟與友人董榮和（另經台灣高等法院95年
    度上更（一）字第370號判處有期徒刑柒年陸月，經最高法
    院95年度台上5206號判決上訴駁回確定）共同基於意圖營利
    販賣第一級毒品之概括犯意聯絡，自94年2月1日起至3月7日
    凌晨12時20分許，在台北市○○區○○街6之18號巷口，以
    每次最少新台幣（下同）500元之價格，販賣第一級毒品海
    洛因各一小包（微量）予甲○○，計10次。其交易方式係由
    乙○○提供不知情之游尚杰（原名游文棕）所有門號000000
    0000號行動電話，作為甲○○與渠等聯繫購買毒品之用，而
    由甲○○在其母所經營之豪城餐廳（址設台北市○○區○○
    路一段212巷34號），利用所裝設之00000000號、00000000
    號市內電話，撥打上開行動電話號碼，由董榮和或乙○○接
    聽，於談妥交易價格並約定交易時間後，推由其中一人先行
    以海洛因黏貼在上開漢中街巷口附近路旁某攤位桌面下方，
    或置於路旁某樹下等方式以代面交，隨即於約定時間前往上
    開漢中街巷口，向甲○○收取該次價金後，再告以海洛因之
    放置地點，由甲○○自行前往拿取之。嗣甲○○於同年3月7
    日凌晨0時20分許，以前開方式購得海洛因一包（淨重0.03
    公克）並交付價金500元予乙○○後，甲○○旋於同日凌晨
    12時30分許，在台北市○○區○○路一段212巷與梧州街口
    為警當場查獲，並扣得海洛因一包（淨重0.03公克）。嗣經
    甲○○供出海洛因來源（即上開行動電話號碼、賣主特徵及
    購買地點），由員警帶同甲○○撥打上揭行動電話號碼與賣
    主聯繫，經乙○○接聽，甲○○無購買之真意而向其佯稱欲
    再購買海洛因1000元，繼而由董榮和循同前交易模式，先行
    將海洛因一包（淨重0.15公克）黏貼在漢中街6之18號前之
    攤位桌緣下方後，再前往指定交易地點即上開漢中街巷口欲
    收取價款時，為警當場逮捕。旋經徵得董榮和同意，帶其與
    甲○○於同日凌晨1時30分許，在漢中街6之18號前之攤位桌
    緣下方起獲海洛因一包（淨重0.15公克），而查獲董榮和與
    乙○○此次犯行，因甲○○無買受之真意而未遂。再董榮和
    與乙○○以上販賣海洛因予甲○○所得至少有5000 元（依
    最有利於董榮和與乙○○方式認定，亦即以甲○○每次購買
    最低價金500元乘以10次核算）。
二、案經台北市政府警察局大同分局報告台灣台北地方法院檢察
    署檢察官偵查起訴。
    理    由
一、按「被告以外之人於審判外之言詞或書面陳述，除法律有規
    定者外，不得作為證據。」刑事訴訟法第159條第1項定有明
    文；復按「被告以外之人於審判外向法官所為之陳述，得為
    證據。被告以外之人於偵查中向檢察官所為之陳述，除顯有
    不可信之情況者外，得為證據。」同法第159條之1第1項、
    第2項亦有規定；另按「被告以外之人於審判外之陳述，雖
    不符前四條之規定，而經當事人於審判程序同意作為證據，
    法院審酌該言詞陳述或書面陳述作成時之情況，認為適當者
    ，亦得為證據。當事人、代理人或辯護人於法院調查證據時
    ，知有第159條第1項不得為證據之情形，而未於言詞辯論終
    結前聲明異議者，視為有前項之同意。」同法第159條之5規
    定甚明。本案認定犯罪事實之證據，其中證人（即共同被告
    ）董榮和以被告身分，於本院94年度訴字第957號案件審理
    中，向法官所為之陳述，依刑事訴訟法第159條之1第1項規
    定，自具備證據能力；證人甲○○偵查中向檢察官所為之陳
    述，業經具結，董榮和在本院94年度訴字第957號案件偵查
    中以被告身分所為之供述，均無顯不可信之情形存在，依刑
    事訴訟法第159條之1第2項規定，自具備證據能力；其餘之
    傳聞證據（甲○○警詢時之陳述），因被告及辯護人於本院
    言詞辯論終結前，均未對於證據能力聲明異議，依刑事訴訟
    法第159條之5第1項、第2項規定，視為同意上開證據具備證
    據能力；本院審酌該等傳聞證據作成之情況，證人未曾主張
    非出於任意性或不正取供，足信作成時之情況，應無違法或
    不當情事，因而認為適當，故該等傳聞證據，均具備證據能
    力而均得作為證據，合先敘明。
二、訊據被告乙○○否認有何販賣第一級毒品之犯行，辯稱：未
    曾向甲○○拿過錢，也沒有販賣過毒品云云，然查：
(一)上揭事實，業據證人甲○○於警詢時稱：「（警方調閱0000
    000000行動電話通聯紀錄，其中是否有你向董榮和購買海洛
    因的聯絡電話？）有，其中00000000、00000000電話就是我
    用來聯絡董榮和向他購買毒品的電話。」、「（00000000、
    00000000電話位置在何處，登記何人名下？）00000000登記
    陳婉玲、00000000登記廖茗春名下，位置均為台北市○○區
    ○○路一段212巷34號我母親所經營之豪城餐廳使用，陳婉
    玲為前股東，廖茗春是我母親。」、「（你用00000000、00
    000000電話向董榮和購買毒品海洛因的時、地為何？）我除
    了以台北市萬華區○○○路○段157號前的公用電話聯絡外
    ，最近的日期是94年2月4、5、6、7、8、11、13、14、15、
    17、18、21、22、25、26、27、28日（詳如通聯調閱查詢單
    ），共聯絡24次，共向董榮和購買海洛因18次，每次以新台
    幣500至1000元購得一小包，地點都是台北市○○區○○街6
    之18號的巷子。」（94年度偵字第9522號卷第11頁）；於本
    院94年度訴字第957號偵查及審理時具結證稱：「（如果打
    電話給被告都是用何電話？）用自己家〝豪城茶藝館〞店裡
    的電話00000000，或用公用電話，即當天配合警察查緝的那
    支，我都固定用該公用電話打給被告，因該公用電話離我店
    比較近。」、「（被告是親手交毒品給你或以其他方式交貨
    ？）他都是把毒品年在漢中街6之18號攤位桌面下，我們見
    面時他會叫我自己去那桌面下拿，錢是我直接拿給他。」、
    「（高拿毒品給你是否也是以此方式？）高是直接拿毒品給
    我。」（94年度偵字第5996號卷第74頁）、「（你每次都購
    買多少錢？）五百至一千元不等。」、「（你交毒品及交錢
    方式為何？）我拿錢給被告，被告拿毒品給我。」、「（你
    錢是當場直接交給被告？）是的。」、「（毒品是否都是被
    告直接交給你？）放在路旁叫我去拿。」、「（是否拿毒品
    的方式都是在路旁，或是其他方式？）所謂的路旁就是放在
    路邊的某個地點，例如黏在攤子上，或是丟在樹下。」、「
    （你每次的購買都有成交嗎？）有。他都有給我毒品。」、
    「（你多久吃一次毒品？）一天吃一、兩次，一天大約吃零
    點一公克。」、「（你剛剛回答辯護人從九十三年一月開始
    施用毒品，那段時間是向誰購買毒品？）不特定人。」、「
    （九十四年一、二月以後都向誰購買毒品？）乙○○，沒有
    跟其他人買。」、「（向乙○○購買毒品的頻率為何？）一
    、兩天購買一次。」、「（是否每次都是董榮和交毒品給你
    ？）不是每一次，有些是乙○○交給我的，董榮和交給我頻
    率，大約十次有一、兩次。」（本院94年度訴字第157號卷
    第51至56頁、59頁），於本院96年4月12日審理本案時證稱
    ：「（你何時開始跟董榮和購買毒品？買幾次？）買很多次
    ，詳細時間不太記得。」、「（你的毒品都是跟董榮和或是
    乙○○買的？）我打電話都是乙○○接的，我有看過他（當
    庭指認被告），但是拿東西有時候是董榮和，有時後是被告
    乙○○。」等語；又依卷附之0000000000號行動電話雙向通
    聯紀錄（94偵9522號卷第56至147頁），該門號自94年2月1
    日起至同年3月6日止，幾乎每日均有來自00000000號、0000
    0000號或上開00000000號公用電話之受話紀錄，次數極為頻
    繁。另有法務部調查局94年5月3日調科參字第020007059、
    000000000號鑑定通知書（94年度偵字第9522號卷第40、41
    頁）堪以認定扣案之白色粉末2包確含有海洛因成分（分別
    為淨重0.15公克、0.03公克）。被告為警查獲時持有上開海
    洛因之事實有台北市政府警察局大同分局扣押物品目錄表（
    94年度偵字第9522號卷第165、167頁）、漢中街6-18號及巷
    口之勘驗現場筆錄（台灣高等法院95年度上更一字第370 號
    卷第45至57頁），足見證人於上揭時地多次以電話聯絡向被
    告及董榮和購買第一級毒品海洛因之情節，應非虛妄。
(二)次查，董榮和於上揭時地，意圖營利販賣第一級毒品予證人
    甲○○10次，已經最高法院95年度台上字第5206號判決有罪
    確定在案。董榮和以被告身分於本院94訴457號案件偵查及
    審理時復供稱：「0000000000的手機是乙○○的，我和乙○
    ○是同租在西寧南路71巷3弄1號4樓的房子。」（見本院94
    訴957號卷第16頁），核與被告所言相符。證人甲○○於本
    院94年訴字第957號被告董榮和販賣第一級毒品案件審理時
    具結證稱：「（你到底是跟乙○○買毒品還是跟被告買毒品
    ？）應該是乙○○。」、「（為何你說應該是乙○○？）因
    為我一開始先認識乙○○，後來才認識被告即董榮和。」、
    「（所以你到底是跟乙○○聯絡要買毒品，還是跟被告聯絡
    買毒品？）乙○○。」、「（你在九十四年三月七日被警察
    查獲你持有海洛因？）是的。」、「（為什麼被告在九十四
    年三月七日也被警查獲？）因為那天我打電話給乙○○，但
    毒品是被告董榮和拿出來的，因為那時我與被告董榮和在拿
    毒品時，同時被警察當場查獲。」（本院94年度訴字第957
    號卷第53頁）「（向乙○○購買毒品的頻率為何？）一、兩
    天購買一次。」、「（是否每次都是董榮和交毒品給你？）
    不是每一次，有些是乙○○交給我的，董榮和交給我頻率，
    大約十次有一、兩次。」（本院94年度訴字第957號卷第54
    頁）等語。可知被告與董榮和有共同販賣第一級毒品海洛因
    之行為，應屬非虛。
(三)再查，本件查獲經過係甲○○於94年3月7日凌晨，以前開方
    式購得海洛因1包（淨重0.03公克）並交付價金500元予被告
    後，旋於西園路一段212巷與梧州街口為警當場查獲，並扣
    得該包海洛因後，經甲○○供出毒品來源，並利用上開公用
    電話撥打前揭行動電話號碼與賣主聯繫，經被告接聽，甲○
    ○即向其佯稱前所購得之海洛因不敷使用，欲再購買1000元
    。嗣數分鐘後，董榮和即現身於上開漢中街巷口而為警當場
    逮捕，然並未於其身上扣得欲販賣予甲○○之海洛因，經員
    警詢問甲○○，獲悉彼等之交易模式係由被告或董榮和事先
    將毒品黏貼於附近某處，員警乃帶同甲○○與董榮和查看歷
    來交易之數個毒品放置地點後，在漢中街6之18號前之攤位
    桌緣下方起獲黏貼其上之海洛因1包（淨重0.15公克）等情
    ，亦據證人甲○○於本院上開前案審理時具結證稱：「（為
    什麼被告在九十四年三月七日也被警查獲？）因為那天我打
    電話給乙○○，但毒品是被告拿出來的，因為那時我與被告
    董榮和在拿毒品時，同時被警察當場查獲。」、「（你在被
    警察查獲時，你有告訴警方的毒品來源嗎？）有，我有當場
    告訴警察。」、「（警察因為你告訴他你的毒品來源，才抓
    被告董榮和的嗎？）對。」、「（你被警察查獲的當天，你
    是先被警察查獲後，警察叫你打電話給上源？）是的，我就
    打電話給乙○○，跟乙○○說要買毒品買一千元，後來董榮
    和就來了，我錢還沒有交給董榮和，警察就直接抓董榮和。
    」、「（本件破案的毒品是誰供出處所？）在董榮和出來以
    後，被警察查獲後，我和董榮和一起走向攤位，警察從攤位
    下面就找出毒品。」、「（你剛剛說打電話給乙○○買毒品
    ，有無約定交易地點？）我有告訴乙○○我所在地點，乙○
    ○叫我到附近的巷口，被告約在十分鐘後就到了。」、「（
    三月七日被抓到前，是否有向乙○○購買毒品？）有，當天
    是乙○○接的電話，乙○○送毒品給我，我是先買五百元，
    也是在漢中街巷口等，我買完後不到十五分鐘，就被警察抓
    到。」等語明確（本院94年度訴字第957號卷第53頁至55頁
    、第57頁），核與證人即查獲員警謝政安於上開前案審理時
    證述：「（查獲情形為何？）當天凌晨0時20分，在萬華區
    ○○路○段212巷內，當場查獲甲○○持有一級毒品海洛因
    一小包，甲○○願意配合我們，我們循線查獲被告販賣海洛
    因。」、「（當時甲○○如何說毒品的來源？）他說在他身
    上查獲的那包毒品是剛剛在漢中街向被告購買的。」、「（
    後來你們如何處理？）我們帶甲○○到漢中街購買毒品的現
    場，到現場附近之後，我們叫甲○○打電話給剛才購買的聯
    絡電話0000000000，証明剛才是跟對方購買，甲○○在電話
    中跟對方說剛才只買0.1公克，不夠還要買一包。」、「（
    他們聯絡好之後，隔多久誰送毒品？）隔三到五分鐘，被告
    就下來漢中街6之18號巷口，我們當時就在巷口的旁邊。」
    、「（被告下來時，如何知道被告是帶毒品下來？）我們當
    時帶甲○○和甲○○的女友，甲○○坐在我們的車內，甲○
    ○的女友站在車外的巷口等，被告和甲○○的女友交談毒品
    的交易。」、「（後來你們如何處理？）我們上前盤查被告
    ，被告同意我們搜索他的身體，但沒有搜到何東西，後來我
    就把甲○○帶到旁邊詢問，問他為何他所指證是跟被告購買
    ，卻沒有搜到東西，甲○○說之前他跟被告購買毒品的模式
    ，被告會事先把毒品用雙面膠黏貼在附近的柱子或攤位上，
    我們帶同甲○○、被告一起查看這幾個地方，後來在6之18
    號前面的小吃攤位桌面底下查到一包海洛因，用雙面膠黏貼
    在上面。」、「（你們如何知道被告下來是要做什麼？）因
    為甲○○說他跟被告購買很多次毒品，都是這種模式，而且
    甲○○在車上跟我們說就是走過來這個人。」、「（後來找
    到毒品後，對於被告如何處理？）我們以現行犯逮捕。」、
    「（你們有無到被告住處看？）我們在現場一直問被告住在
    哪裡，被告不肯透露，我們在被告身上看到一副鑰匙，我們
    就一戶一戶試，半個小時候有試到某一戶樓下大門可以打開
    ，我們問被告是否這個地方，被告不承認，門開了之後，我
    們帶被告上去查證，是西寧南路71巷3弄1號4樓，進去後沒
    有搜到東西，據被告說還有一個同住的乙○○，當時已經跑
    了，我們就帶被告、甲○○回警局作筆錄。」、「（後來你
    們去被告西寧南路家中，沒有搜到東西，西寧南路距離漢中
    街6之18號巷口多遠？）從漢中街6之18號巷走到底，五、六
    十公尺，再左轉五公尺就到西寧南路。」、「（你們當時查
    獲黏貼毒品的地點距離被告與甲○○女友交談的地點多遠？
    ）六、七公尺。」等語相符（本院94年度訴字第957號卷第
    80至82頁），並有攤位現場照片、查獲之毒品照片及甲○○
    所使用之前開公用電話照片在卷可參（94年度偵字第5996號
    卷第11至12頁、第53頁、94年度偵字第9522號卷第14至16頁
    ）。而被告乙○○與董榮和居住之上址西寧南路租住處，與
    前述查獲毒品之攤位距離甚近，且董榮和自租住處前往其為
    警逮獲之地點（即漢中街6之18號巷口），其間必行經該攤
    位，故董榮和及被告乙○○之租住處，與前述查獲毒品地點
    具有相當密接之地緣關係，此亦有卷附證人謝政安於本院前
    案審理時當庭所繪之現場位置圖可憑（本院94年度訴字第95
    7號卷第84頁）。倘被告確未曾與董榮和共同販賣海洛因予
    甲○○，何以於甲○○為警查獲後再次撥打上開行動電話號
    碼與被告聯繫加購海洛因後，董榮和竟旋於凌晨時分自上址
    租住處前往甲○○與被告乙○○約定之漢中街6之18號巷口
    交易地點，而為警當場逮獲，並於該巷內攤位扣得海洛因1
    包？是甲○○所指證其於前述期間，以每1、2日1次、每次
    500元至1000元不等之代價，連續向被告與董榮和購得海洛
    因多次，其交易模式係由被告乙○○提供上開行動電話，作
    為甲○○與渠等聯繫購買毒品之用，而由甲○○利用前述市
    內電話或公用電話，撥打該行動電話號碼，經被告或董榮和
    接聽，談妥交易價格並約定交易時間後，推由其中一人先行
    以海洛因黏貼在上開漢中街巷口附近攤位桌面下方，隨即於
    約定時間前往上開巷口，向甲○○收取該次價金後，再告以
    該次海洛因之放置地點，由甲○○自行前往拿取之事實，堪
    以認定。
(四)另證人甲○○就向被告及董榮和購買毒品之次數，自警詢、
    偵查迄本院94年度訴字第457號審理中，或稱自94年1月間起
    至3月7日12時止先後計有17次或18次，或稱自94年2月1日起
    至3月7日止有17次，或謂94年2月1日起至94年3月7日先後有
    10次，或稱僅3次，有先後不同之陳述，惟對於與被告及董
    榮和係以事實欄所載之豪城餐廳所裝設之00000000及市內裝
    設00000000號及00000000號市區公用電話與被告及董榮和所
    使用之0000000000行動電話為聯絡工具及以電話聯繫談妥交
    易並約定時間後，由其中一人先行將海洛因毒品黏貼在上開
    被告住處附近之漢口街巷口處之柱子或攤位桌面下，於向甲
    ○○收取價金後，再告以該海洛因放置地點完成交貨之交易
    方式等基本事實之陳述則始終前後一致。以0000000000號行
    動電話之雙向通聯紀錄，該行動電話與00000000、00000000
    號電話或00000000號公用電話確有數十通頻繁之電話通聯紀
    錄，董榮和雖於本院94年度訴字第457號審理中稱是邀請他
    去阿公店（即餐廳）捧場的電話，惟據證人甲○○證稱係以
    上開電話聯繫購買毒品等語明確，查證人甲○○所述其與被
    告及董榮和購買海洛因毒品交錢取貨地點之漢中街6之18號
    巷口是小吃攤，其毗鄰亦是攤商市集，白天時間攤販聚集，
    人潮往來頻繁不可能在日間以黏貼方式交易毒品，衡情應是
    利用深夜凌晨人跡稀少之時段進行交易，經詳核上開電話與
    行動電話，其中以夜間相互通聯紀錄為交易毒品時間較有可
    能，本件證人甲○○所述因交易多次，記憶不清楚，被告及
    董榮和均否認犯罪，已難探求各次交易之確切時間，惟參酌
    上開電話之夜間雙向通聯紀錄，本院認被告與董榮和共同販
    賣毒品海洛因之時間，自94年2月間起至94年3月7日凌晨，
    即除甲○○於經警查獲佯為購買該次之外，依罪疑唯輕之原
    則及證人甲○○所述有10次，應認計有10次，各次販賣所得
    應以最低價額每次500元認定之，計10次販賣共同所得應為
    5000元。
(五)綜觀上情，被告自94年2月份起與董榮和共同租屋共居於西
    寧南路上址後，既與董榮和共同利用被告所提供之前揭行動
    電話，與甲○○聯繫海洛因交易事宜，復推由其中一人出面
    將毒品先行置於上址租住處附近某處，再前往約定交易地點
    向甲○○收取價款並告以該次海洛因放置處所，自應認被告
    與董榮和確有自94年2月份起，連續多次販賣第一級毒品予
    甲○○之犯意聯絡及行為分擔。被告空言否認犯行，所辯不
    足採信。
(六)至證人甲○○於警訊、偵查及本院審理時，就其交易對象為
    被告或董榮和，抑或被告與董榮和二人、出面取款及交付毒
    品之人均為被告或兼有董榮和、其次數及頻率如何等節，所
    述縱略有出入，惟其就撥打上開行動電話號碼後，被告曾出
    面取款並告知毒品放置地點等基本事實之陳述始終相符，且
    其與被告及董榮和間並無怨隙，實無設詞攀誣之理。其陳述
    縱有所歧異，亦無礙於其證言之可信性，仍得據為被告有與
    董榮和共同販賣海洛因犯行之認定。至董榮和於本院94年度
    訴字第957號案件審理時雖否認參與本件犯行，並供稱並無
    使用上開行動電話，亦不知賃屋共居之本案被告有無販賣毒
    品云云，惟本案攸關其個人利害，難期據實陳述，此部分證
    言應屬迴護及避就之詞，自不足採為有利於被告之證據。
(七)末查被告雖矢口否認販賣海洛因，致本院無從得知被告與董
    榮和購入海洛因之確實價格。且販賣海洛因係屬違法行為，
    非可公然為之，又無論瓶裝或紙包之海洛因，均可任意分裝
    增減其份量，而每次買賣之價量，亦隨時依雙方關係之深淺
    、當時之資力、需求程度及對行情之認知等因素，機動調整
    ，故販賣之利得，除經被告坦承犯行，或價量俱臻明確外，
    委難查得實情。然政府對毒品非法交易向來查禁森嚴，重罰
    而不寬貸，此應為智慮健全之成年人所得知悉，且海洛因價
    格昂貴，取得不易，凡為販賣者，苟非有利可圖，應無甘冒
    遭查緝法辦施以重刑之風險而平白無故為他人取得海洛因之
    理。是被告與董榮和共同販賣海洛因予甲○○並從中賺取買
    賣價差牟利之意圖及事實，亦堪認定。
(八)綜上，被告所辯尚難採信。本件事證明確，被告與董榮和自
    94年2月1日起至同年3月7日止，共同連續意圖營利，販賣海
    洛因予甲○○10次之犯行洵堪認定，應予依法論科。
三、按海洛因係毒品危害防制條例第2條第2項第1款所列之第一
    級毒品。核被告所為，係犯毒品危害防制條例第4條第1項之
    販賣第一級毒品罪。另其於甲○○為警查獲後，經甲○○告
    以欲再加購海洛因後，復著手將海洛因黏貼於前述攤位，欲
    販賣予甲○○，惟尚未生取得財物之結果，核其此部分所為
    ，係犯同條第6項、第1項之販賣第一級毒品未遂罪。其持有
    海洛因之低度行為，應為販賣海洛因之高度行為所吸收，不
    另論罪。又被告與董榮和間就前揭犯行有犯意聯絡及行為分
    擔，為共同正犯。又被告犯罪後刑法於95年7月1日修正公佈
    施行，刑法第56條連續犯規定業已刪除，依修正後之刑法已
    刪除刑法連續犯之規定，則被告所犯上述各罪應依數罪併罰
    論斷之，比較新舊法之規定，修正後之規定並非較有利於被
    告，應適用修正前刑法第56條連續犯之規定，故其先後多次
    犯行，時間緊接，所犯係構成要件相同之罪名，顯係基於概
    括犯意為之，雖有既、未遂之別，仍成立連續犯，依刑法第
    56條之規定，論以一販賣第一級毒品既遂罪，並就罰金刑部
    分加重其刑（販賣第一級毒品部分法定刑為死刑或無期徒刑
    ，依法不得加重）。再查，修正前刑法第59條規定，犯罪之
    情狀可憫恕者，得酌量減輕其刑，而新修正刑法第59條規定
    犯罪之情狀顯可憫恕認科以最低刑仍嫌過重者，得酌量減輕
    其刑，增列文字將適用條件予以明文化。而修正前刑法第64
    條第2項規定，死刑減輕者，為無期徒刑或15年以下12年以
    上有期徒刑，第65條第2項規定無期徒刑減輕者為7年以上有
    期徒刑，惟修正刑法第64條第2項死刑減輕者為無期徒刑，
    第65年第2項規定，無期徒刑減輕者為20年以下15年以上有
    期徒刑，行為後新刑法對於死刑與無期徒刑減輕其刑之規定
    有變更，比較新舊刑法之規定，以修正前之刑法第59條、第
    64條第2項、第65條第2項之規定，有利於被告，爰適用修正
    前刑法第59條、第64條第2項、第65條第2項之規定，合先敘
    明。查被告於本案既僅販賣海洛因予甲○○，而所售數量甚
    微，犯罪所得非鉅，較諸販賣毒品予不特定之多數人施用，
    顯然有別，是被告犯罪之情狀堪予憫恕，科以法定最低度之
    刑猶嫌過重，爰依刑法第59條規定酌減其刑。故死刑減為無
    期徒刑或15年以下12年以上有期徒刑，無期徒刑減為7年以
    上有期徒刑，罰金刑減輕其刑二分之一。爰審酌被告販賣第
    一級毒品供人施用以牟利，戕害他人身心健康，犯後復否認
    犯行，惟本案販賣毒品對象單一、數量非鉅，犯罪所得不多
    等一切情狀，量處如主文所示之刑。另扣案之毒品及犯罪所
    得新台幣5000元，已經沒收確定在案，故不為沒收之諭知，
    附此說明。
四、據上論斷，應依刑事訴訟法第299條第1項前段，毒品危害防
    治條例第4條第1項，刑法第2條第1項、第11條前段、第28條
    、修正前第56條、第59條、第64條、第65條，判決如主文。
本案經檢察官鄭堤升到庭執行職務。
中　　華　　民　　國　　96　　年　　5 　　月　　4 　　日
             　　 刑事第二庭    審判長法　官　沈君玲
　　　　　　　　　　　　　　　　      法　官　雷淑雯
                                　　　法　官　蘇嘉豐
以上正本證明與原本無異。
如不服本判決，應於判決送達後10日內向本院提出上訴狀（應抄
附繕本）。
                                      書記官　蘇靜紅
中　　華　　民　　國　　96　　年　　5 　　月　　4 　　日
附錄本案論罪科刑所適用法條全文：
毒品危害防治條例第4條：
製造、運輸、販賣第一級毒品者，處死刑或無期徒刑；處無期徒
刑者，得併科新台幣一千萬元以下罰金。
製造、運輸、販賣第二級毒品者，處無期徒刑或七年以上有期徒
刑，得併科新台幣七百萬元以下罰金。
製造、運輸、販賣第三級毒品者，處五年以上有期徒刑，得併科
新台幣五百萬元以下罰金。
製造、運輸、販賣第四級毒品者，處三年以上十年以下有期徒刑
，得併科新台幣三百萬元以下罰金。
製造、運輸、販賣專供製造或施用毒品之器具者，處一年以上七
年以下有期徒刑，得併科新台幣一百萬元以下罰金。
前五項之未遂犯罰之。
